【裁判字號】    99,審聲,193
【裁判日期】    990526
【裁判案由】    聲明異議
【裁判全文】
臺灣臺北地方法院民事裁定             99年度審聲字第193號
異  議  人  乙○○
相  對  人  甲○○原名唐衍迪.
上列異議人因本院99年度取字第1450號取回提存物事件，對於本
院提存所民國99年4 月30日（99）取智字第1450號函所為處分，
聲明異議，本院裁定如下：
    主  文
異議駁回。
    事  實
一、本件異議意旨略以：伊於民國94年4 月4 日將伊之第一商業
    銀行帳戶及定存單解約，向該行光復分行開立3 紙面額各新
    台幣（下同）100 萬元之可轉讓定期存單，當日下午借予相
    對人，並一同至本院提存所將該3 紙可轉讓定期存單辦理提
    存，並以94年度存字第1385號提存事件提存在案。相對人將
    辦理提存之原印鑑章及國庫保管品收受證明書正本交付予伊
    ，再三保證俟訴訟終結後即會將該3 紙可轉讓定期存單歸還
    伊。嗣相對人之民事官司於98年9 月間確定，相對人卻怠於
    取回，經伊催告，相對人竟拒絕返還並斷絕與伊之所有聯絡
    ，伊已於99年3 月9 日向臺灣士林地方法院訴請相對人返還
    該3 紙可轉讓定期存單（案號：99年度士調字第62號，案由
    ：返還借用物），惟相對人完全未與伊聯繫商討是否歸還借
    用物，卻於99年4 月29日聲請取回提存物，伊惟恐相對人以
    侵占及偽造文書之方式向本院聲請返還提存物，為此聲明異
    議等語。
二、按提存為非訟事件，提存所僅得就形式上之程式為審查，凡
    提存有人主張之原因事實合於提存法第9 條及其施行細則第
    3 條規定審查之範圍，即應准予提存，而關乎實體之原因事
    實，提存所並無權為審查及認定。
三、經查：相對人前遵本院94年度裁全字第2036號假扣押裁定，
    提供面額共計3,000,000 元之第一商業銀行光復分行可轉讓
    定期存款單為第三人吳棟材、洪淑鈴擔保，並以本院94年度
    存字第1385號提存事件提存在案，嗣相對人以其已聲請撤銷
    假扣押裁定，並撤回假扣押執行之聲請，該假扣押程序業已
    終結，相對人並已定20日期間催告受擔保利益人即第三人吳
    棟材、洪淑鈴行使權利而迄未行使，而聲請返還提存物，經
    本院於99年4 月6 日以99年度審司聲字第68號民事裁定准予
    返還，並於99年4 月23日確定在案，業經相對人於取回提存
    物請求書之取回提存物之原因事實欄載明，並提出本院99年
    度審司聲字第68號民事裁定、確定證明書為證，應認相對人
    聲請取回提存物，形式上已符合提存法第18條第1 項第9 款
    及其施行細則第3 條之規定。至異議人主張系爭3 紙可轉讓
    定期存單係伊借用予相對人，雙方約明俟相對人之訴訟終結
    後，相對人即須將該3 紙可轉讓定期存單歸還異議人，惟異
    議人卻拒絕返還等情，縱然屬實，亦屬實體上之爭執，依上
    開說明，自不在提存所得以審究之範圍內。從而，本院提存
    所所為准予相對人取回提存物之處分，洵無不當。本件異議
    為無理由，應予駁回。
四、據上論結，本件聲明異議為無理由，依提存法第25條第1 項
    ，裁定如主文。
中    華    民    國    99    年    5     月    26    日
                  民事第六庭法  官  蔡和憲
上為正本係照原本作成。
如對本裁定抗告須於裁定送達後10日內向本院提出抗告狀，並繳
納抗告費新臺幣1,000元。
中    華    民    國    99    年    5     月    27    日
                            書記官  廖素芳

司法院資訊處製作；財團法人民間司法改革基金會備份。
